#R基础知识汇总

##一、读取数据

###1.read.table
```{r}
UG = read.table("resources/UnderGraduate.csv",header=T,fileEncoding="gbk")
UG
class(UG)
```

##二、R语言数据类型

###1.数值型（numeric）

### 2.字符型（character）

### 3.逻辑型(logical)

### 4.日期型(date)

### 5.缺省值(missing value)
有些统计资料是不完整的。当一个元素或值在统计的时候是"不可得到"(not available)或"缺失值"(missing value)，相关位置可能被保留并且赋予一个特定的NA(Not Available)。

##三、R语言数据对象

### 1.向量(vector)
向量是由相同基本类型元素组成的序列，相当于一维数组。

### 2.矩阵(matrix)

### 3.数组(array)

### 4.列表(list)

### 5.因子(factor)

####5.1因子与水平
>*  6.数据框(data frames)
数据框是一种矩阵形式的数据，但数据框中各列可以是不同类型的数据。数据框每列是一个变量，每行是一个观测。数据框可以看成是矩阵的推广，也可以看做是一种特殊的列表对象。
>从数据框UG生成一个包含性别、身高和体重的新的数据框UGI,其变量名为g,x,y。

```{r}
UG <- read.table("resources/UnderGraduate.csv",header=TRUE,fileEncoding="gbk")
UG1 = data.frame(g=UG$sex,x=UG$height,y=UG$weight)
head(UG1)
```

##四、编程相关

###1.自定义函数
在较复杂的计算问题中，有时候一个任务可能需要重复多次，这时我们不妨使用函数，函数内的变量名是局部的，即当函数运行结束后它们不再保存到当前工作空间。你可以随时随地编写自己的函数，而且可以像使用内置函数一样使用你的函数，**编写函数的句法如下：**

>函数名 <- function(参数1,参数2,...)
{
  函数体
  函数返回值
}

###2.选取观测值

####2.1 下标法

```{r}
UG <- read.table("resources/UnderGraduate.csv",header=TRUE,fileEncoding="gbk")
UG[1,]
UG[6,]
UG[1:6,]
UG[c(1,6,20),]
```

####2.2 记号$法
```{r }
UG <- read.csv("resources/UnderGraduate.csv",header=TRUE,fileEncoding="gbk")
man <- UG[UG$sex=='男',]
man
```

####2.3 subset法
```{r }
UG <- read.csv("resources/UnderGraduate.csv",header=TRUE,fileEncoding="gbk")
man <- subset(UG,sex=='男')
man
```



