#R基础知识汇总

##一、读取数据

###1.read.table
```{r}
UG = read.table("resources/UnderGraduate.csv",header=T,fileEncoding="gbk")
head(UG)
class(UG)
```

##二、R语言数据类型

###1.数值型（numeric）

### 2.字符型（character）

### 3.逻辑型(logical)

### 4.日期型(date)

### 5.缺省值(missing value)
有些统计资料是不完整的。当一个元素或值在统计的时候是"不可得到"(not available)或"缺失值"(missing value)，相关位置可能被保留并且赋予一个特定的NA(Not Available)。

####5.1 缺失值的识别  is.na()
```{r}
is.na(UG$income)
```

####5.2 缺失值排除  na.omit()
```{r}
UG <- na.omit(UG)
head(UG)
```



##三、R语言数据对象

### 1.向量(vector)
向量是由相同基本类型元素组成的序列，相当于一维数组。

### 2.矩阵(matrix)

### 3.数组(array)

### 4.列表(list)

### 5.因子(factor)

####5.1 因子与水平

在R中，因子可以简单地看作一个附加了更多信息的向量。这额外的信息包括向量中不同值的记录，称为"水平"(level)。
```{r}
x <- c(5,12,13,12)
xf <- factor(x)
xf
str(xf)
unclass(xf)
```

####5.2 因子的常用函数

#####5.2.1 tapply函数

tapppy(x,f,g)  

>*  x-需要处理的数据集
>*  f-因子或因子列表（即分类）
>*  g-处理的函数

**注意：f中的每个因子需要与x具有相同的长度。**

***案例一***

假设有一个关于选民年龄的向量age,以及表示这些选民的一些非数值特征，例如党派（affils）。我们希望找到每个党派的平均年龄。
```{r}
ages <- c(25,26,55,37,21,42)
affils <- c("R","D","D","R","U","D")
tapply(ages,affils,mean)
```

***案例二***

假设有一个经济数据集，其中包含性别、年龄和收入的变量。以性别和年龄段作为分类统计人收入。

```{r}
d <- data.frame(list(gender=c("M","M","F","M","F","F"),age=c(47,59,21,32,33,24),income=c(55000,88000,32450,76500,123000,45650)))
d
#定义一个新的数据列
d$over25 <- ifelse(d$age > 25,"25岁以上(包括25岁)","25岁以下")
tapply(d$income,list(d$gender,d$over25),mean)
```

#####5.2.2 split()函数

tapply()是将**向量**分割为组，然后针对每个组应用指定的函数，与之不同的是，split()在第一步就停止了，只是形成分组。

split(x,f)

**注意：x在split()中可以是数据框，而在tapply()中不可以**

```{r}
d
split(d$income,list(d$gender,d$over25))
```

#####5.2.3 by()函数

假设在鲍鱼例子中，我们希望对不同的性别编码组(即雄性、雌性和幼虫)分别做直径对长度的回归分析。咋一看，似乎函数tapply()很适合这项任务，但该函数的第一个参数必须是向量，而不是矩阵活数据框。被调用的函数可以是多变量函数，例如range()，但输入必须是向量。然而回归的输入是一个至少两列的矩阵（或数据框）:一列是被预测的变量，另一列或多列是预测变量。

```{r}
aba <- read.csv("resources/Abalone.data",header = F)
head(aba)
vars <- names(aba)
names(aba) <- c("Gender","Length","Diameter","Height","WholeWt","ShuckedWt","ViscWt","ShellWt","Rings")
by(aba,aba$Gender,function(m) lm(m[,2]~m[,3]))
```

#####5.2.4 aggregate()函数

aggregate()函数对分组中的每一个变量调用tapply()函数。例如，在鲍鱼数据中，按性别分组，我们可以找到每个变量的中位数，如下所示：

```{r}
aggregate(aba[,-1],list(aba$Gender),median)
```

**第一个参数，aba[,-1],是除了第一列（Gender即性别）之外的整个数据框。第二个参数必须是一个列表，也就是前面提到的性别因子Gender。最后，第三个参数告诉R对按因子分组所生成的数据框计算每一列的中位数。本例有三个分组，因此aggregate()函数的输出结果有三行。**

#####5.2.5 cut()函数



###6.数据框(data frames)
数据框是一种矩阵形式的数据，但数据框中各列可以是不同类型的数据。数据框每列是一个变量，每行是一个观测。数据框可以看成是矩阵的推广，也可以看做是一种特殊的列表对象。
>从数据框UG生成一个包含性别、身高和体重的新的数据框UGI,其变量名为g,x,y。

```{r}
UG <- read.table("resources/UnderGraduate.csv",header=TRUE,fileEncoding="gbk")
UG1 = data.frame(g=UG$sex,x=UG$height,y=UG$weight)
head(UG1)
```


##四、编程相关

###1.自定义函数
在较复杂的计算问题中，有时候一个任务可能需要重复多次，这时我们不妨使用函数，函数内的变量名是局部的，即当函数运行结束后它们不再保存到当前工作空间。你可以随时随地编写自己的函数，而且可以像使用内置函数一样使用你的函数，**编写函数的句法如下：**

>函数名 <- function(参数1,参数2,...)
{
  函数体
  函数返回值
}

###2.选取观测值

####2.1 下标法

```{r}
UG <- read.table("resources/UnderGraduate.csv",header=TRUE,fileEncoding="gbk")
UG[1,]
UG[6,]
UG[1:6,]
UG[c(1,6,20),]
```

####2.2 记号$法
```{r }
UG <- read.csv("resources/UnderGraduate.csv",header=TRUE,fileEncoding="gbk")
man <- UG[UG$sex=='男',]
man
```

####2.3 subset法
```{r }
UG <- read.csv("resources/UnderGraduate.csv",header=TRUE,fileEncoding="gbk")
man <- subset(UG,sex=='男')
man
```



