#第 7 章 基本统计分析

在数据被组织成合适的形式后，你也开始使用图形来探索数据，而下一步通常就是使用数值描述每个变量的分布，接下来则是两两探索所选择变量直接的关系。其目的是回答如下问题。

>+ 各车型的油耗如何？特别是，在对车型的调查中，每加仑汽油行使英里数的分布是什么样的？（均值
、标准差、中位数、值域等。）
>* 在进行新药实验后，用药组和安慰剂组的治疗结果（无改善、一定程度的改善、显著的改善）相比如何？实验参与者的性别是否对结果有影响？
>* 收入和预期寿命的相关性如何？它是否明显有影响？
>* 美国的某些地区是否更有可能因为你犯罪而将你监禁？不同地区的差别是否在统计上显著？

##7.1 描述性统计分析

我们将首先查看所有32种车型的描述性统计量，然后按照变速箱类型(am)和汽缸数(cyl)考察描述性统计量。变速箱类型是一个以0表示自动档、1表示手动档来编码的二分变量，而汽缸数可为4、5或6。

###7.1.1 方法云集

```{r}
vars <- c("mpg","hp","wt")
head(mtcars[vars])
summary(mtcars[vars])
```

> summary()函数提供了最小值、最大值、四分位数和数值型变量的均值，以及因子向量和逻辑型向量的频数统计。

**扩展**

apply()函数系列是R中最受欢迎同时也是最常用的，该函数系列包括apply()、tapply()、sapply()和lapply()。
apply()函数允许用户在矩阵的各行活各列上调用指定的函数。

>*  *apply()函数*

apply(m,dimcode,f,fargs)

>*  m是一个矩阵  
>*  dimcode是维度编号，若取值为1代表对每一行应用函数，若取值为2代表对每一列应用函数。
>*  f是应用在行或列上的函数
>*  fargs是f的可选参数集

```{r}
z <- matrix(1:6,nrow=3)
z
#对矩阵z，按列去平均值
apply(z,2,mean)
```

*使用自定义函数计算*

```{r}
f <- function(x){
  x/c(2,8)
}
y <- apply(z,1,f)
y
```

>*  *lapply()函数和sapply()函数*

lapply（list apply）与矩阵的apply()函数的用法相似,返回一个列表。而sapply()，返回一个矩阵。

```{r}
lapply(list(1:3,25:29),median)
sapply(list(1:3,25:29),median)
```

fivenum() 最小值、下四分位数、中位数、上四分位数和最大值。

通过sapply()计算描述性统计量

```{r}
#定义一个需要统计的数量量函数
mystats <- function(x,na.omit=FALSE){
  if(na.omit){
    x <- x[!is.na(x)]
    }
  m <- mean(x)
  n <- length(x)
  s <- sd(x)
  skew <- sum((x-m)^3/s^3) / n
  kurt <- sum((x-m)^4/s^4) /n -3
  return(c(n=n,mean=m,stdev=s,skew=skew,kurtosis=kurt))
}
sapply(mtcars[vars],mystats)
```


