#鸢尾花的分类
##一、问题描述

  对于同一类植物的不同品种，尝试通过他们的属性来进行分类。

##二、数据描述

  该数据集由150个观测值组成，每个种类的鸢尾花有50个，每个观测值有5个变量，分别是花萼的长度、花萼的宽度、花瓣的长度、花瓣的宽度以及每个观测值来自于哪一个种类(Setosa、Versicolour和Virginica)。

##三、加载数据

```{r}
require(datasets) #加载该包
data(iris) #使用数据iris
head(iris) #观察数据的前几行
```

##四、了解你的数据
>*  通过基本的统计量来展示

```{r}
summary(iris)
library(Hmisc)
describe(iris)
```
>*  通过图表来展示

R有着非常强大的绘图功能，我们可以利用简单的几行代码绘制出各种图形来，但是有时候默认的图形设置没法满足我们的需要，甚至会碰到各种各样的小问题：如坐标轴或者标题出界了，或者图例说明的大小或者位置遮挡住了图形，甚至有时候默认的颜色也不能满足我们的需求。如何进行调整了？这就用到了“强大”的函数par()。我们可以通过设定函数par()的各个参数来调整我们的图形。

柱状图

```{r}
oldpar <- par(mfcol=c(2,2))
titles <- names(iris)[1:4]
for(i in 1:4){
  hist(x=iris[,i],main=paste("Histogram of",titles[i]),xlab = titles[i])}
par(oldpar)
```

QQ图

```{r}
library(car)
qq.plot(iris$Sepal.Width,main="Normal QQ plot of Sepal Width")
```

箱线图

```{r}
library(ggplot2)
p <- ggplot(data=iris,mapping=aes(x=Species,y=Sepal.Width,fill=Species))
p+geom_boxplot()
```

散点图

```{r}
p <- ggplot(data=iris,mapping=aes(x=Sepal.Length,y=Sepal.Width)) 
p <- p+geom_point()+facet_wrap(facets=~Species)
p+geom_smooth()

```


