---
title: "qplotLearn"
author: "EricDoug"
date: "2014年11月19日"
output: html_document
---
#第2章 从qplot开始入门
##数据集
>diamonds数据集,该数据集反应钻石的之类的四个"C"（克拉重量(carat)、切工(cut)、颜色(color)和净度(clarity)),以及五个物理指标（深度(depth)、钻面宽度(table)、x、y、z）

```{r echo=FALSE}
library(ggplot2)
dsmall <- diamonds[sample(nrow(diamonds),10),]
dsmall
```

##基本用法
>绘制一张展现钻石价格与重量之间的关系的散点图。

```{r }
qplot(carat,price,data=diamonds)
```

>将变量的函数(log)作为参数

```{r }
qplot(log(carat),log(price),data = diamonds)
```

>钻石的体积和其质量直接的关系

```{r }
qplot(carat,x*y*z,data = diamonds)
```

>向重量和价格的散点图添加颜色和切工的信息

```{r}
qplot(carat,price,data = dsmall,colour = color)
qplot(carat,price,data = dsmall,shape = cut)
```

>使用alpha图像属性，其取值从0(完全透明)变动到1（完全不透明）

```{r}
qplot(carat,price,data = diamonds,alpha = I(1/10))
qplot(carat,price,data = diamonds,alpha = I(1/100))
qplot(carat,price,data = diamonds,alpha = I(1/200))
```

##几何对象 (geom)
几何对象描述了应该用何种对象来对数据进行展示，其中有些几何对象关联了对应的统计变换。它几乎可以画出任何一种类型的图形。

**二维变量**

>*  geom = "point"  绘制散点图。
>*  geom = "smoooth"  将拟合一条平滑曲线
>*  geom = "boxplot"  绘制箱线胡须图
>*  geom = "path" 和 geom = "line" 在数据点之间绘制连线。

**一维连续变量**

>*  geom = "histogram" 绘制直方图
>*  geom="freqpoly" 绘制频率多边形
>*  geom = "desity" 绘制密度曲线

**一维离散变量**

>*  geom = "bar" 绘制条形图

###向图中添加平滑曲线

```{r}
dsmall1 <- diamonds[sample(nrow(diamonds),100),]
qplot(carat,price,data = dsmall1,geom = c("point","smooth"))
qplot(carat,price,data = diamonds,geom = c("point","smooth"))
```


>* 利用method参数选择不同的平滑器：

method = "loess",当n较小事是默认选项，使用的是局部回归的方法。关于这一算法的更多细节可以查阅帮助?loess。曲线的平滑程度是由span参数控制的，其取值范围是从0（很不平滑）到1（很平滑）。

```{r}
qplot(carat,price,data = dsmall1,geom = c("point","smooth"),span =0.2)
qplot(carat,price,data = dsmall1,geom = c("point","smooth"),span=1)
```

**Loess对于大数据并不十分使用（内存的消耗是O(n^2)），因此当n超过1000时将默认采用另一种平滑算法。**

###箱线图和扰动点图

```{r}
qplot(color,price/carat,data = diamonds,geom = "jitter",alpha = I(1/5))
qplot(color,price/carat,data = diamonds,geom = "jitter",alpha = I(1/50))
qplot(color,price/carat,data = diamonds,geom = "jitter",alpha = I(1/200))
```

###直方图和密度曲线图

```{r}
qplot(carat,data = diamonds,geom = "histogram")
qplot(carat,data = diamonds,geom = "density")
```

**对于直方图，binwidth参数设定组距，从而调节平滑度**

```{r}
qplot(carat,data = diamonds,geom = "histogram",binwidth = 1,xlim = c(0,3))
qplot(carat,data = diamonds,geom = "histogram",binwidth = 0.1,xlim = c(0,3))
qplot(carat,data = diamonds,geom = "histogram",binwidth = 0.01,xlim = c(0,3))
```

**当一个分类被映射到某个图形属性上，几何对象会自动按这个变量进行拆分，因此，下述命令会告诉qplot()对每一种钻石颜色都绘制一次密度曲线和直方图。

```{r}
qplot(carat,data = diamonds,geom = "density",colour = color)
qplot(carat,data = diamonds,geom = "histogram",fill = color)
```

###条形图

```{r}
qplot(color,data=diamonds,geom = "bar")
qplot(color,data = diamonds,geom = "bar",weight = carat) + scale_y_continuous("carat")
```

###时间序列中的线条图

线条图将点从左到右进行连接，而路径图则按照点在数据集中的顺序对其进行连接（线条图就等价于将数据按照X取值进行排序，然后绘制路径图）。线条图的X轴一般是时间，它展示了单个变量随时间变换的情况。路径图则展示了两个变量随时间联动的情况，时间反映在点的顺序上。

```{r}
qplot(date,unemploy/pop,data = economics,geom = "line")
qplot(date,uempmed,data = economics,geom = "line")
```

##分面

```{r}
qplot(carat,data = diamonds,facets = color ~ .,geom = "histogram",binwidth = 0.1,xlim = c(0,3))
qplot(carat,..density..,data = diamonds,facets = color ~.,geom = "histogram",binwidth = 0.1,xlim = c(0,3))
```

